【裁判字號】    95,訴,35
【裁判日期】    951123
【裁判案由】    遺產稅
【裁判全文】
臺北高等行政法院判決
                                     95年度訴字第00035號
                              .
原      告  甲○○
訴訟代理人  王耀星  律師
被      告  財政部臺北市國稅局
代  表  人  許虞哲（局長）
訴訟代理人  乙○○
上列當事人間因遺產稅事件，原告不服財政部中華民國94年12月
28日台財訴字第09400613330 號（案號：第00000000號）訴願決
定，提起行政訴訟。本院判決如下：
  主   文
原告之訴駁回。
訴訟費用由原告負擔。
    事  實
一、事實概要：
    緣原告之父林逢時於民國（以下同）92年12月7 日死亡，原
    告及訴外人等7位繼承人於申請核准展延期限內93年7月30日
    辦理遺產稅申報，申報遺產總額新台幣（以下同）320,422,
    458元，免稅額7,000,000元，扣除額 278,890,766元，遺產
    淨額34,531,682元。經被告機關初查核定遺產總額為320,46
    1,655元，遺產淨額為34,026,476元，應納遺產稅額8,921,7
    37元。原告不服，主張遺產中坐落花蓮縣壽豐鄉○○段 465
    地號暨471地號等2筆土地，依農業發展條例規定係屬「農業
    用地」，應自遺產總額中扣除云云，提起復查，未獲變更，
    提起訴願遭決定駁回，遂提起本件行政訴訟。
二、兩造聲明：
    (一)原告聲明求為判決：1.訴願決定、原處分均撤銷。
                        2.訴訟費用由被告負擔。
    (二)被告聲明求為判決：1.駁回原告之訴。
                        2.訴訟費用由原告負擔。
三、兩造之爭點：被告機關否准系爭二筆土地自遺產總額扣除，
                是否適法？
    (一)原告主張之理由：
      1.大法官會議已於94年12月30作成釋字第 607號解釋文，
        在該解釋理由書表明：「憲法第19條規定，人民有依法
        律納稅之義務，係指國家課人民以繳納稅捐之義務或給
        予人民減免稅捐之優惠時，應就租稅主體、租稅客體、
        稅基、稅率等租稅構成要件，以法律明文規定。但法律
        規定之內容不能鉅細靡遺，故主管機關於職權範圍內適
        用各該租稅法律規定時，自得為必要之釋示。其釋示如
        無違於一般法律解釋方法，且符合各該法律之立法目的
        ，即與租稅法律主義尚無違背。」
      2.按財政部曾於82年8月4日以台財稅字第 820343697號函
        具體表示：「被繼承人遺產中非屬都市計畫範圍內之土
        地，如經政府闢為道路供公共使用，准予比照都市計畫
        法第50條之1規定免徵遺產稅。」經查，依釋字第607號
        解釋之最新見解，財政部於82年8月4日以台財稅字第82
        0343697號函所為之函釋，因係對於「給予人民減免稅
        捐之優惠」此一主管業務事項「於職權範圍內適用各該
        租稅法律規定時，自得為必要之釋示。」若財政部此一
        釋示，「如無違於一般法律解釋方法，且符合各該法律
        之立法目的，即與租稅法律主義尚無違背」，今被告「
        租稅法律主義」為其所為本案相關行政處分之藉口，實
        有因未了解釋字第607號解釋所衍生之誤會存在。
      3.原告等對系爭遺產當中長期為花蓮縣鹽寮國小無償佔用
        ，實際上為無償供公共目的使用之花蓮縣壽豐鄉○○段
        465地號暨471地號二筆土地，申請復查要求被告將此二
        筆土地於遺產總額中扣除。被告竟無視於此二筆土地歷
        來均遭花蓮縣鹽寮國小佔用，無償供公共目的使用之事
        實。逕以系爭土地未作農業使用之由即予駁回復查。原
        告認被告機關該復查決定顯已違反相關法令、台中高等
        行政法院89年度訴字第 269號行政判決要旨及財政部82
        年8月4日台財稅字第 820343697號函之意旨，提起訴願
        。詎料，財政部雖亦認定系爭2 筆土地長期供花蓮縣鹽
        寮國民小學之校舍基地使用，卻逕以系爭2筆土地非「
        公共設施保留地」、非「道路用地」、非「特定農業區
        農牧用地」之牽強荒謬理由，機械性割裂適用法律，粗
        糙認定本案無法依台中高等行政法院89年度訴字第269
        號行政判決要旨及財政部82年8月4日台財稅字第820343
        697號函意旨，依行政法基本原理原則中之「平等原則
        」，等者等之適用上開判決及函釋意旨。
      4.經查，被告機關之復查決定書當中已明確記載：「該土
        地自民國53年8月1日起即供花蓮縣鹽寮國小之校舍基地
        使用。」財政部訴願決定書當中亦明確記載：「系爭2
        筆土地長期供花蓮縣鹽寮國民小學之校舍基地使用」故
        被告機關及財政部對於系爭土地自53年8月1日起至繼承
        發生時，均遭花蓮縣政府佔用中，為一供公共使用目的
        之公共用地的事實，並不爭執，核先敘明。
      5.按「公共設施保留地因依本法第49條第1 項徵收取得之
        加成補償，免徵所得稅；因繼承或因配偶、直系血親間
        之贈與而移轉者，免徵遺產稅或贈與稅。」都市計畫法
        第50條之1 訂有明文。且財政部曾於82年8月4日以台財
        稅字第 820343697號函具體表示：「被繼承人遺產中非
        屬都市計畫範圍內之土地，如經政府闢為道路供公共使
        用，准予比照都市計畫法第50條之1規定免徵遺產稅。」
      6.基財政部前函示意旨，台中高等行政法院於91年6月1日
        以89年度訴字第269號行政判決要旨中明白揭櫫：「按
        公共設施保留地因依本法第49條第1 項徵收取得之加成
        補償，免徵所得稅；因繼承或因配偶、直系血親間之贈
        與而移轉者，免徵遺產稅或贈與稅。都市計畫法第50條
        之1 定有明文。又主旨：被繼承人遺產中非屬都市計畫
        範圍內之土地，如經政府闢為道路供公共使用，准予比
        照都市計畫法第50條之1 規定免徵遺產稅。……亦經財
        政部82年8月4日台財稅第 820343697號函釋在案。……
        三筆土地，於78年間由前台灣省水利處及南投縣政府聯
        合辦理南港溪堤防道路工程及枇杷溪排水工程，致留置
        於行水區（枇杷城溪排水溝行水區）內不能耕作，該「
        南港溪溪北堤防道路工程（第一期）並早於74年2月4日
        竣工；且上開土地於繼承發生時係屬都市計畫區外特定
        農業區之農牧用地等情，……足證系爭…土地於繼承發
        生時確因上開水利公共工程已成為公共水利設施之行水
        區無誤，故繼承發生時，該土地地目雖仍登記為『旱』
        …，編定使用種類為『特定農業區農牧用地』，…然該
        地非屬都市計畫範圍內之土地，徵諸前開說明，已符合
        上列財政部82年8月4日台財稅第 820343697號函釋情形
        ，自應比照都市計畫法第50條之1 之有關公共設施保留
        地之規定，免徵遺產稅。」，由此台中高等行政法院判
        決要旨可知，無論是否屬都市計畫範圍內之土地，無論
        是否屬道路用地，僅需實際上已供公眾使用之公共設施
        用地，即可比照都市計畫法第50條之1 之有關公共設施
        保留地之規定，免徵遺產稅。
      7.詎料，財政部之訴願決定書當中竟以本案系爭2 筆土地
        ，(1)既非財政部82年8月4日台財稅第 820343697號函釋
        當中之「道路用地」，(2)亦非台中高等行政法院89年度
        訴字第 269號行政判決當中之「特定農業區農牧用地」
        ，(3)且非都市計畫法第50條之1 所規定之「公共設施保
        留地」為由，以斷章取義的文義解釋、割裂適用法律之
        方式遽爾駁回原告前訴願聲請。
      8.殊不知，上開財政部82年8月4日台財稅第 820343697號
        函釋及台中高等行政法院民國89年度訴字第 269號行政
        判決意旨當中所揭櫫之重點，不在於區分系爭土地之編
        訂使用分區、使用項目為何？其所揭櫫之意旨核心係在
        於系爭土地是否已實際供公共使用，若該土地已實際供
        公共使用，則無論該土地是否已劃為公共設施保留地，
        或其使用分區、編定地目為何，均應比照都市計畫法第
        50條之1 之有關公共設施保留地之規定，免徵遺產稅。
        故被告違背上開意旨所為之原處分及復查決定暨財政部
        之訴願決定，均非適法。
      9.次按「左列各款不計入遺產總額：…十二、被繼承人遺
        產中經政府闢為公眾通行道路之土地或其他無償供公眾
        通行之道路土地，經主管機關證明者。」為84年1月13
        日修正公布之遺產及贈與稅法第16條第12款前段所明定
        。其立法理由稱：「…（五）第12款新增。供公眾通行
        之道路土地，名義上雖為私有財產，惟所有權人事實上
        已無法使用、收益，且變現困難，所有權人死亡時，並
        應列入遺產課稅，而公共設施保留地之所有權人，不但
        保有使用收益之權，且依都市計畫法第50條之1 規定免
        徵遺產稅，顯失公允，爰參酌都市計畫法第50條之1 規
        定，增訂第12款規定，使此類土地不計入遺產額，免課
        遺產稅。」
      10.經查，系爭土地53年8月1日起至繼承發生時，均遭花蓮
        縣政府無償佔用，且作為公共設施用地使用，已如前所
        述，被告亦不否認。依土地法第208條第7款規定「國家
        因左列公共事業之需要，得依本法之規定徵收私有土地
        。但徵收之範圍應以其事業所必需者為限：…七、教育
        學術及慈善事業。」系爭土地實際上屬供教育學術事業
        使用之公共設施用地，依法本需由政府出資徵收，惟至
        繼承事實發生時政府均未出資徵收，系爭土地名義上雖
        為私有財產，惟實際上均遭花蓮縣政府長期無償佔用中
        ，所有權人事實上已無法使用、收益，且變現困難。依
        據前揭遺產及贈與稅法第16條第12款之立法理由當中所
        明確揭櫫之意旨，原所有權人死亡時，若將之列入遺產
        課稅，較之公共設施保留地之所有權人，不但就其土地
        仍可保有使用收益之權，且依都市計畫法第50條之1 規
        定免徵遺產稅之情形，舉輕以明重，被告機關對於系爭
        土地已遭花蓮縣政府作為公共設施無償佔用之原告課以
        遺產稅，顯失公允。
      11.綜上所述，系爭土地實際上確為花蓮縣政府供公共使用
        所占用之公共設施用地，被告及其上級機關對此均亦認
        同，揆諸都市計畫法第50條之1、84年1月13日修正增訂
        遺產及贈與稅法第16條第12款條文及其立法理由意旨、
        91年6月1日台中高等行政法院89年度訴字第 269號判決
        要旨，若私有土地，已實際供公共設施使用，則自當符
        合前述財政部82年8月4日台財稅第 820343697號函釋情
        形，故應可比照都市計畫法第50條之1 規定，免徵遺產
        稅。綜上理由，訴願決定及原處分、復查決定，均屬錯
        誤濫權違法，請判決予以撤銷。
    (二)被告主張之理由：
      1.按「左列各款不計入遺產總額：……十二、被繼承人遺
        產中經政府闢為公眾通行道路之土地或其他無償供公眾
        通行之道路土地，經主管機關證明者。」、「左列各款
        ，應自遺產總額中扣除，免徵遺產稅：……六、遺產中
        作農業使用之農業用地及其地上農作物，由繼承人或受
        遺贈人承受者，扣除其土地及地上農作物價值之全數。
        」分別為行為時遺產及贈與稅法第16條第12款前段、第
        17條第1項第6款前段所明定。次按「公共設施保留地因
        依本法第49條第1 項徵收取得之加成補償，免徵所得稅
        ；因繼承或因配偶、直系血親間之贈與而移轉者，免徵
        遺產稅或贈與稅。」為都市計畫法第50條之1 定有明文
        。又「查都市計畫法所稱之『公共設施保留地』，依：
        ……係指依同法所定都市計畫擬定、變更程序及同法第
        42條規定劃設之公共設施用地中，留待將來各公用事業
        機構、各該管政府或鄉、鎮、縣轄市公所取得者而言。
        已取得或非留供各事業機構、各該管政府或鄉、鎮、縣
        轄市公所取得者，仍非屬公共設施保留地。：……左列
        經都市計畫主管機關列冊或都市計畫書規定有案之土地
        ，為非留供各事業機構、各該管政府或鄉、鎮、縣轄市
        公所取得之公共設施用地，應非屬都市計畫法所稱之『
        公共設施保留地』。（一）經依都市計畫法第30條規定
        所訂辦法核准由私人或團體投資興辦之公共設施用地：
        ……」、「關於都市計畫法所稱之公共設施保留地之認
        定，請依照內政部87年6月30日台（87）內營字第87721
        76號函辦理」及「主旨：被繼承人遺產中非屬都市計畫
        範圍內之土地，如經政府闢為道路供公共使用，准予比
        照都市計畫法第50條之1 規定免徵遺產稅。說明：二、
        被繼承人賴○○遺產中座落彰化縣○○地號土地，既經
        貴局查明其係於民國66年經政府闢為彰－146 線道供公
        共通行使用，且未辦裡徵收，准予比照都市計畫法第50
        條之1 有關公共設施保留地之規定免徵遺產稅。」亦分
        別經內政部87年6月30日台（87）內營字第8772176號函
        釋、財政部87年7月15日台財稅第871954380號函及82年
        8月4日台財稅第820343697號函釋在案。
      2.被告原核定以被繼承人遺產中坐落花蓮縣壽豐鄉○○段
        465地號暨471地號等2 筆土地，其土地登記謄本雖記載
        地目：「旱」、使用分區記載為「風景區」，惟原告並
        未檢具經向該管直轄市或縣（市）主管機關申請核發之
        「農業用地證明書」供核。且該土地自53年8月1日起即
        供花蓮縣鹽寮國民小學之校舍基地使用，迄今並未作農
        業使用之事實，亦為原告所不爭。故系爭二筆土地，自
        與前揭遺產及贈與稅法暨農業發展條例規定之「作農業
        使用之農業用地」不符，被告未准自遺產總額中扣除並
        無違誤，乃駁回其復查，財政部訴願決定亦予駁回，經
        核並無不妥。
      3.經查系爭遺產中坐落花蓮縣壽豐鄉○○段465地號暨471
        地號等2 筆土地，土地使用分區記載為「風景區」，非
        編定為農業使用，且自53年8月1日起即供花蓮縣鹽寮國
        民小學之校舍基地使用，至被繼承人林逢時92年12月7
        日死亡時，並非作農業使用之農業用地，為原告所不爭
        ，自與首揭遺產及贈與稅法第17條第1項第6款前段規定
        要件不合，被告未准其自遺產總額中扣除，應無違誤。
        原告另主張系爭2 筆土地為公共設施用地，已符合首揭
        財政部82年8月4日台財稅第 820343697號函釋情形，請
        准比照都市計畫法第50條之1 之有關公共設施保留地之
        規定，免徵遺產稅乙節，惟查都市計畫法第50條之1 所
        指公共設施保留地，係指經指定作公共設施使用而未依
        法取得開闢使用之土地，此參諸首揭內政部87年6 月30
        日台（87）內營字第8772176號函釋意旨甚明。系爭2筆
        土地土地使用分區編為「風景區」，並非屬都市計畫法
        規定之公共設施用地，自無同法第50條之1 免徵遺產稅
        之適用，而可自遺產總額中扣除。次查租稅之稽徵，應
        嚴守租稅法律主義，即租稅之課徵及減免均以有法令明
        文規定者為限。按被繼承人遺產中經政府闢為公眾通行
        道路之土地或其他無償供公眾通行之道路土地，經主管
        機關證明者，不計入遺產總額，為行為時遺產及贈與稅
        法第16條第12款前段所明定，系爭2 筆土地縱長期供花
        蓮縣鹽寮國民小學之校舍基地使用，但既非公共設施保
        留地或經政府闢為公眾通行道路之土地或其他無償供公
        眾通行之道路土地，自與前揭遺產及贈與稅法第16條第
        12款前段、財政部82年8月4日台財稅第 820343697號函
        釋比照都市計畫法第50條之1 之有關公共設施保留地，
        而得自遺產中扣除之規定未合。至原告請求比照臺中高
        等行政法院89年度訴字第269 號判決處理乙節，惟查該
        判決意旨係對編定使用種類為「特定農業區農牧用地」
        因水利公共工程已成為公共水利設施之行水區所為之判
        決，與本案案情各別，且該判決係個案判決未著為判例
        ，尚難比附援引執為本案得自遺產總額中扣除之有利論
        據，所訴核無足採。
      4.據上論述，本件原處分及所為復查、訴願決定均無違誤
        ，為此請求判決如被告答辯之聲明。
    理  由
一、本件被告代表人原為張盛和，訴訟中變更為許虞哲，業據被
    告新任代表人提出承受訴訟狀聲明承受訴訟，核無不合，應
    予准許。
二、按「左列各款不計入遺產總額：……12、被繼承人遺產中經
    政府闢為公眾通行道路之土地或其他無償供公眾通行之道路
    土地，經主管機關證明者。」、「左列各款，應自遺產總額
    中扣除，免徵遺產稅：……6、遺產中作農業使用之農業用
    地及其地上農作物，由繼承人或受遺贈人承受者，扣除其土
    地及地上農作物價值之全數。」分別為行為時遺產及贈與稅
    法第16條第12款前段、第17條第1項第6款前段所明定。又「
    作農業使用之農業用地及其地上農作物，由繼承人或受遺贈
    人承受者，其土地及地上農作物之價值，免徵遺產稅，並自
    承受之年起，免徵田賦10年。」行為時農業發展條例第38條
    第1項亦有明文。次按「公共設施保留地因依本法第49條第1
    項徵收取得之加成補償，免徵所得稅；因繼承或因配偶、直
    系血親間之贈與而移轉者，免徵遺產稅或贈與稅。」為都市
    計畫法第50條之1定有明文。又「查都市計畫法所稱之『公
    共設施保留地』，依：……係指依同法所定都市計畫擬定、
    變更程序及同法第42 條規定劃設之公共設施用地中，留待
    將來各公用事業機構、各該管政府或鄉、鎮、縣轄市公所取
    得者而言。已取得或非留供各事業機構、各該管政府或鄉、
    鎮、縣轄市公所取得者，仍非屬公共設施保留地。：……左
    列經都市計畫主管機關列冊或都市計畫書規定有案之土地，
    為非留供各事業機構、各該管政府或鄉、鎮、縣轄市公所取
    得之公共設施用地，應非屬都市計畫法所稱之『公共設施保
    留地』。（一）經依都市計畫法第30條規定所訂辦法核准由
    私人或團體投資興辦之公共設施用地：……」、「關於都市
    計畫法所稱之公共設施保留地之認定，請依照內政部87年6
    月30日台（87）內營字第87721 76號函辦理」及「主旨：被
    繼承人遺產中非屬都市計畫範圍內之土地，如經政府闢為道
    路供公共使用，准予比照都市計畫法第50條之1規定免徵遺
    產稅。說明：二、被繼承人賴○○遺產中座落彰化縣○○地
    號土地，既經貴局查明其係於民國66年經政府闢為彰－146
    線道供公共通行使用，且未辦裡徵收，准予比照都市計畫法
    第50條之1有關公共設施保留地之規定免徵遺產稅。」亦分
    別經內政部87年6月30 日台（87）內營字第8772176號函釋
    、財政部87年7月15日台財稅第871954380號函及82年8月4日
    台財稅第820343697號函釋在案。上揭函釋與法律規定意旨
    ，尚無違背，稅捐稽徵機關辦理相關案件，自得援用之。
三、本件原告之父林逢時於92年12月7日死亡，原告及訴外人等7
    位繼承人於申請核准展延期限內93年7月30日辦理遺產稅申
    報，申報遺產總額320,422, 458元，免稅額7,000,000元，
    扣除額278,890,766元，遺產淨額34,531,682元。經被告機
    關初查核定遺產總額為320,46 1,655元，遺產淨額為34,026
    ,476 元，應納遺產稅額8,921,7 37元。原告不服，提起復
    查，未獲變更，提起訴願遭決定駁回，循序起訴意旨略以：
    系爭土地自53年8月1日起至繼承發生時，均遭花蓮縣政府無
    償佔用，且作為公共設施用地使用，實際上屬供教育學術事
    業使用之公共設施用地，依法本需由政府出資徵收，惟至繼
    承事實發生時政府均未出資徵收，系爭土地名義上雖為私有
    財產，惟實際上均遭花蓮縣政府長期無償佔用中，所有權人
    事實上已無法使用、收益，且變現困難，依據前揭遺產及贈
    與稅法第16條第12款之立法理由當中所明確揭櫫之意旨，原
    所有權人死亡時，若將之列入遺產課稅，較之公共設施保留
    地之所有權人，不但就其土地仍可保有使用收益之權，且依
    都市計畫法第50條之1規定免徵遺產稅之情形，舉輕以明重
    ，被告機關對於系爭土地已遭花蓮縣政府作為公共設施無償
    佔用之系爭土地課以遺產稅，顯失公允，訴願決定及原處分
    等，均屬錯誤濫權違法，請判決予以撤銷云云。
四、查系爭坐落花蓮縣壽豐鄉○○段465地號暨471地號等2筆土
    地，其土地登記謄本記載地目：「旱」；使用分區記載為「
    風景區」，該土地係供花蓮縣鹽寮國民小學校舍基地使用之
    情，為原告所不爭，並有土地所有權狀、土地登記謄本、花
    蓮縣政府94年3 月2 日府教國字第09400288840 號函等附原
    處分卷可稽；是被告以系爭土地未作農業使用，與前揭遺產
    及贈與稅法暨農業發展條例規定之「作農業使用之農業用地
    」不符，乃否准自遺產總額中扣除，並無違誤。
五、原告雖以前情據為爭執，惟查：
（一）系爭465地號及471地號等2筆土地，土地使用分區記載為
      「風景區」，非編定為農業使用，且係供花蓮縣鹽寮國民
      小學之校舍基地使用，此為原告所不爭，至被繼承人林逢
      時92年12月7 日死亡時，並非作農業使用之農業用地，原
      告亦未能檢具經向該管直轄市或縣（市）主管機關申請核
      發之「農業用地證明書」供被告查核，與首揭遺產及贈與
      稅法第17條第1 項第6 款前段規定要件不合，被告未准其
      自遺產總額中扣除，容無不合。
（二）原告雖另主張系爭2筆土地為公共設施用地，已符合首揭
      財政部82年8月4日台財稅第820343697號函釋情形，請准
      比照都市計畫法第50條之1之有關公共設施保留地之規定
      ，免徵遺產稅云云；惟查都市計畫法第50條之1所指公共
      設施保留地，係指經指定作公共設施使用而未依法取得開
      闢使用之土地，此參諸首揭內政部87年6月30日台（87）
      內營字第8772176號函釋意旨甚明。系爭2筆土地土地使用
      分區編為「風景區」，並非屬都市計畫法規定之公共設施
      用地，自無同法第50條之1免徵遺產稅之適用，而可自遺
      產總額中扣除。
（三）又租稅之稽徵，應嚴守租稅法律主義，即租稅之課徵及減
      免均以有法令明文規定者為限。按被繼承人遺產中經政府
      闢為公眾通行道路之土地或其他無償供公眾通行之道路土
      地，經主管機關證明者，不計入遺產總額，固為行為時遺
      產及贈與稅法第16條第12款前段所明定；但系爭2筆土地
      縱長期供花蓮縣鹽寮國民小學之校舍基地使用，但既非公
      共設施保留地或經政府闢為公眾通行道路之土地或其他無
      償供公眾通行之道路土地，自與前揭遺產及贈與稅法第16
      條第12款前段、財政部82年8月4日台財稅第820343697號
      函釋比照都市計畫法第50條之1之有關公共設施保留地，
      而得自遺產中扣除之規定未合。至花蓮縣鹽寮國民小學使
      用系爭土地供校舍基地，究基於何法律關係？是否無權占
      有？等情，乃土地所有權人與該學校間私法上之民事關係
      ，要難執此謂系爭土地係屬無償供公眾使用之公共設施用
      地或道路用地。至原告請求比照臺中高等行政法院89年度
      訴字第269 號判決處理乙節，惟查該判決意旨係對編定使
      用種類為「特定農業區農牧用地」因水利公共工程已成為
      公共水利設施之行水區所為之判決，與本件案情各別，尚
      難比附援引。
六、綜上所述，原告起訴論旨，並非可採；被告機關否准系爭二
    筆土地自遺產總額扣除，依首揭規定，並無違誤；復查及訴
    願決定遞予維持，亦無不合，原告仍執前詞，訴請撤銷，為
    無理由，應予駁回。
七、兩造其餘主張陳述，於判決結果不生影響，無庸一一論列，
    併予敘明。
據上論結，本件原告之訴為無理由，爰依行政訴訟法第98條第3
項前段，判決如主文。
中    華    民    國    95    年    11    月    23    日
                  第六庭審判長法  官   吳慧娟
                              法  官   曹瑞卿
                              法  官   許瑞助
上為正本係照原本作成。
如不服本判決，應於送達後20日內，向本院提出上訴狀並表明上
訴理由，如於本判決宣示後送達前提起上訴者，應於判決送達後
20日內補提上訴理由書（須按他造人數附繕本）。
中    華    民    國    95    年    11    月    23    日
                              書記官   吳芳靜


司法院資訊處製作；財團法人民間司法改革基金會備份。
